【裁判字號】    92,交抗,1174
【裁判日期】    921222
【裁判案由】    違反道路交通管理處罰條例
【裁判全文】
臺灣高等法院交通事件裁定                      九十二年度交抗字第一一七四號
    抗  告  人
    即受處分人  甲○○
右抗告人因違反道路交通管理處罰條例案件，不服臺灣士林地方法院，中華民國九十
二年九月三十日所為裁定（九十二年度交聲字第三六六號），提起抗告，本院裁定如
左：
    主  文
抗告駁回。
    理  由
一、按汽車駕駛人轉彎時，不依標誌、標線、號誌指示者，處二百元以上六百元下（
    銀元折算為新台幣六百元以上新台幣一千八百元以下）罰鍰，道路交通管理處罰
    條例第四十八條第一項第二款定有明文。又汽車駕駛人有道路交通管理處罰條例
    第四十八條各款情形之一者，除依原條款處罰鍰外，並予各記違規點數一點，同
    條例第六十三條第一項亦有明文。
二、原裁定略以：
  (一)本件原處分係以異議人於民國（下同）九十二年二月七日下午三時三十九分許，
    駕駛牌照九Ｄ─四六○號營業一般小客車，在台北市○○○路、長春路口，違反
    禁止左轉標誌左轉，經警攔停稽查舉發，而依道路交通管理處罰條例第四十八條
    第一項第二款規定，裁處罰鍰新台幣六百元，並依同條例第六十三條第一項記違
    規點數一點，合先陳明。
  (二)查關於本件違規舉發之情形，舉發警員即台北市政府警察局交通警察大隊直屬第
    三分隊隊員陳彥志到庭結證：「我當時是在長春路過新生北路以違規地點來算往
    東的方向，距交叉口約五十公尺的地方，當時是我一個人在取締違規左轉，看到
    受處分人開九Ｄ─四六○號車子從新生北路往南左轉長春路，那個地方是二十四
    小時禁止左轉，之後我就把他攔下來，我是距離五十公尺處把他攔下來，我確定
    是受處分人沒有錯，攔下來後我告訴他違規的事實，且必須要開告發單舉發．．
    ．」、「是我一個人騎警用的八百五十ＣＣ的重型機車在該處服勤」等語在卷。
    異議人雖執詞將其攔停者係另名警員，陳彥志非一人值勤云云，惟就舉發警員陳
    彥志當日服勤務之情形，經函詢其所屬台北市政府警察局交通警察大隊，該隊以
    九十二年七月三十一日北市警交大二字第○九二六五○四三二○○號函覆以：「
    本大隊直三分隊警員陳彥志於九十二年二月七日下午十五時至十六時期間，係單
    服大執法加強各項違規取締勤務（兼路況查報、機動疏導），該時段為單警執勤
    ，騎乘警用重型機車。另查該時段於新生北路、長春路口尚無本大隊其他員警於
    該處執行取締違規之紀錄．．．」等文，並有函附之員警出入及領用無線電話行
    動電腦登記簿及當日該分隊勤務分配表足參，前揭陳彥志所述服勤情形核無不實
    ，其證詞自堪憑採，異議人空言否認，異議所執理由，核無依據，自難採信。
  (三)綜上，本件異議人違反禁止左轉標誌左轉之違規事實，堪以認定。從而，原處分
    機關據以援引道路交通管理處罰條例第四十八條第一項第二款規定，裁處罰鍰新
    台幣六百元，並依同條例第六十三條第一項記違規點數一點，於法並無不合，本
    件異議為無理由，應予駁回。
三、經核原裁定認事用法，洵無違誤。抗告意旨以當時執勤員警至少有六人，非如警
    員陳彥志所稱只有其一人云云。惟查，本件抗告人違規之事實明確，已如前述，
    要與當時執勤員警究竟有幾人並不相干；茲當時舉發警員陳彥志既以證人身分到
    庭證明抗告人違規左轉屬實，且無其他積極證據得資證明其故為偽證，即無不予
    採納之理由，抗告人未提具體事證以證明其確無違規之事實，僅就無關事項加以
    爭執而指摘原裁定不當，為無理由，應予駁回。
據上論斷，應依道路交通案件處理辦法第二十六條，刑事訴訟法第四百十二條，裁定
如主文。
中      華      民      國    九十二    年     十二     月    二十二    日
                              臺灣高等法院交通法庭
                                    審判長法  官  劉  景  星
                                          法  官  謝  靜  恒
                                          法  官  陳  志  洋
右正本證明與原本無異。
不得再抗告。
                                          書記官  蔡  佩  珊
中      華      民      國    九十二    年     十二     月    二十五    日


司法院資訊處製作；財團法人民間司法改革基金會備份。
